【裁判字號】    97,台上,83
【裁判日期】    970110
【裁判案由】    違反毒品危害防制條例
【裁判全文】
最高法院刑事判決                九十七年度台上字第八三號
上  訴  人  甲○○
上列上訴人因違反毒品危害防制條例案件，不服台灣高等法院台
中分院中華民國九十六年十月九日第二審判決（九十六年度上訴
字第一八六二號，起訴案號：台灣彰化地方法院檢察署九十五年
度偵字第三六四號），提起上訴，本院判決如下：
    主  文
上訴駁回。
    理  由
按刑事訴訟法第三百七十七條規定，上訴於第三審法院，非以判
決違背法令為理由，不得為之。是提起第三審上訴，應以原判決
違背法令為理由，係屬法定要件。如果上訴理由狀並未依據卷內
訴訟資料，具體指摘原判決不適用何種法則或如何適用不當，或
所指摘原判決違法情事，顯與法律規定得為第三審上訴理由之違
法情形，不相適合時，均應認其上訴為違背法律上之程式，予以
駁回。本件上訴人甲○○上訴意旨略稱：(一)、原判決認上訴人有
販賣毒品海洛因之犯行，係採證人於警詢及偵查中之陳述。惟證
人在警詢及偵查中之陳述，係被告以外之人在審判外之言詞陳述
，為傳聞證據，原審以之作為上訴人販賣海洛因之論據，有違採
證法則。(二)、上訴人只幫鄭國書（業經判刑確定）送毒品給證人
，並未收取分文，且僅送給三人，上訴人並不認識其他證人，扣
案之毒品、手機、現金等也均屬鄭國書所有，和上訴人無關，並
經鄭國書及證人等在原審敘明，原判決對上開有利上訴人之證據
何以不採，並未說明，實有判決不備理由之違法云云。
惟查：原判決綜合全案證據資料，本於事實審法院職權推理之作
用，認定上訴人確有與鄭國書先後共同販賣海洛因予邱俊名等多
人之犯行。因而撤銷第一審關於上訴人販賣第一級毒品部分之判
決，改判論處上訴人共同連續販賣第一級毒品（累犯）罪刑（處
有期徒刑九年），已詳細說明其採證認事之理由。所為論斷，亦
俱有卷證資料可資覆按。上訴意旨對原審之論斷，究有何違背經
驗法則或論理法則之違法情形，並未依據卷內資料，為具體之指
摘。且查：本件證人鄭國書、邱俊名、蔡昌盛、陳仲宜、洪浩健
、邱天賜、許坤祥、耿廣德、邱錫賢、王斯文、黃義龍等人分別
於警詢時及偵查中之陳述，雖均屬被告以外之人於審判外之言詞
陳述，惟原判決已說明「被告（上訴人）及辯護人均未於言詞辯
論終結前聲明異議，本院復審酌該言詞陳述係由證人出於自由意
識而陳述，並無非法取證之情況」、「其等於偵查中向檢察官所
為證述，均經具結，且本院審酌該等言詞陳述均係出於證人自由
意識下所為之陳述，其等於偵查中之證詞，亦無顯有不可信之情
況」，而認均有證據能力（見原判決第四頁末九行至次頁第十七
行）。按之依刑事訴訟法第一百五十九條之一第二項、第一百五
十九條之五第二項之規定，自屬於法無違。上訴意旨就原判決此
部分論敘，究有何與卷證資料不符之情形，並未具體指摘，徒就
原判決已說明之事項，再漫為爭執，殊非得據為合法上訴第三審
之理由。又共同實行犯罪行為，在合同意思範圍內，相互利用他
人之行為，以達其犯罪之目的，原不必每一階段均參與，祇須分
擔犯罪行為之一部，即應對於全部所發生之結果共同負責。原判
決已說明上訴人代鄭國書分擔與購買海洛因者洽談交易數量、價
額、交易地點，並曾送交部分海洛因予購毒者等行為，係屬參與
販賣海洛因犯罪構成要件之實行，自應與鄭國書就全部販賣行為
負共犯刑責；暨扣案之物及未扣案之販毒所得，均應予沒收等之
依據及理由。此係事實審法院採證認事之職權行使，難謂有違反
證據法則、判決不備理由，或應於審判期日調查之證據而未予調
查之情形。茲上訴意旨對原審此部分之論斷，既亦未依據卷內資
料，具體指摘有如何違背法令之情形，仍執陳詞，以其僅係幫助
鄭國書代送海洛因予三位購毒者，未得分文，不能據為有共同販
賣海洛因之認定云云，據以指摘原判決違法，係以自己片面主觀
之說詞，對原審採證認事之適法職權行使，并已於判決內說明之
事項，漫事指摘，復為單純之事實上爭辯，難認係適法之第三審
上訴理由。其上訴違背法律上之程式，應予駁回。
據上論結，應依刑事訴訟法第三百九十五條前段，判決如主文。
中    華    民    國  九十七  年    一    月    十    日
                      最高法院刑事第九庭
                          審判長法官  謝  俊  雄
                                法官  陳  世  雄
                                法官  魏  新  和
                                法官  吳  信  銘
                                法官  徐  文  亮
      本件正本證明與原本無異
                                      書  記  官
中    華    民    國  九十七  年    一    月   十五   日
                                                      Ｑ


司法院資訊處製作；財團法人民間司法改革基金會備份。
